ACORDAO-COMPLETO-2412770

ACÓRDÃO DE RELAÇÃO

ACÓRDÃO DE RELAÇÃO 6461/2020 ATA 18/2020 - PRIMEIRA CÂMARA

Acórdão 6461/2020-TCU-Primeira Câmara
Trata-se de recurso de reconsideração interposto por Jairo Boechat Junior, contra os subitens 9.1, 9.2 e 9.3 do Acórdão 5543/2019-TCU-Primeira Câmara, por meio do qual esta Corte de Contas julgou suas contas irregulares, imputando-lhe débito solidário e multa (peça 65) , em razão da inexecução e da omissão no dever de prestar contas dos recursos repassados por força do Contrato de Concessão de Subvenção Econômica 01.09.0105.00 (Referência Finep 1222/2008) , que tinha por objeto a execução do projeto "A Mágica da Lógica".
Considerando que, regularmente notificado, em 14/10/2019 (peça 76) , da deliberação recorrida, o responsável somente compareceu aos autos em 27/2/2020, oportunidade em que protocolizou seu recurso de reconsideração (peça 96) ;
Considerando que o prazo para a interposição desse recurso é de 15 (quinze) dias, nos termos do art. 285 do Regimento Interno do TCU;
Considerando que "a data de início do prazo é contada a partir do primeiro dia em que houver expediente no Tribunal", nos termos do art. 19, §3º, da Resolução TCU 170/2004, o termo a quo para análise da tempestividade foi o dia 15/10/2019, sendo certo que o termo final para sua interposição se deu no dia 29/10/2019;
Considerando que não é necessária a intimação pessoal da data da sessão, sendo suficiente a publicação da pauta de julgamentos no DOU para permitir a participação de todos na sessão de julgamento, conforme o entendimento consignado nos Acórdão 537/2018-TCU-Primeira Câmara, Acórdão 751/2015-TCU-Plenário, Acórdão 2234/2015-TCU-Primeira Câmara;
Considerando que, in casu, a pauta dos julgamentos realizados durante a Sessão de 1ª Câmara ocorrida em 9/7/2019, a qual contemplou o Acórdão 5543/2019-TCU-Primeira Câmara, foi publicada no Diário Oficial da União (DOU) em 5/7/2019;
Considerando que o recorrente busca afastar sua responsabilidade por meio de argumentos e teses jurídicas que, ainda que inéditos, não são considerados fatos novos por este Tribunal, conforme consolidada jurisprudência desta Corte (Acórdão 2308/2019-TCU-Plenário, Acórdão 1760/2017-TCU-Primeira Câmara e Acórdão 2860/2018-TCU-Segunda Câmara) ;
Considerando que os documentos trazidos aos autos pelo recorrente não demonstram a superveniência de fatos novos, razão pela qual a intempestividade constatada não pode ser afastada, a teor do art. 285, § 2º, do Regimento Interno/TCU;
Os Ministros do Tribunal de Contas da União, quanto ao processo a seguir relacionado, ACORDAM, por unanimidade, com fundamento no art. 32, inciso I e parágrafo único, da Lei 8.443/1992, e nos arts. 143, inciso IV, alínea "b" e § 3º, 277, inciso I, e 285, caput e § 2º, do Regimento Interno do TCU, de acordo com os pareceres emitidos nos autos, em:
não conhecer do recurso de reconsideração interposto por Jairo Boechat Junior, por restar intempestivo e não apresentar fatos novos; e
b) encaminhar cópia desta decisão, acompanhada da instrução da unidade técnica, ao recorrente.
1. Processo TC-Processo 016.595/2016-5 (TOMADA DE CONTAS ESPECIAL) 
	1.1. Responsáveis: Construir Rio de Janeiro Empreendimentos Ltda (05.161.233/0001-90) ; Jairo Boechat Junior (XXX.747.896-XX) ; Wilson Moraes Alvarenga (XXX.860.308-XX) .
	1.2. Recorrente: Jairo Boechat Junior (XXX.747.896-XX) .
	1.3. Entidade: Financiadora de Estudos e Projetos.
	1.4. Relator: Ministro Vital do Rêgo.
	1.5. Representante do Ministério Público: Procurador Marinus Eduardo De Vries Marsico.
	1.6. Relator da deliberação recorrida: Ministro Benjamin Zymler.
	1.7. Unidade Técnica: Secretaria de Recursos (Serur) .
	1.8. Representação legal: não há.
	1.9. Determinações/Recomendações/Orientações: não há.

Primeira Câmara

Financiadora de Estudos e Projetos.

Construir Rio de Janeiro Empreendimentos Ltda (05.161.233/0001-90); Jairo Boechat Junior (XXX.747.896-XX); Wilson Moraes Alvarenga (XXX.860.308-XX).

ACORDAO-COMPLETO-2429587

Acórdão de Relação 10619/2020 - Primeira Câmara

Acórdão de Relação

Wilson Moraes Alvarenga

VITAL DO RÊGO

Ministro Benjamin Zymler.

não há.

Procurador Marinus Eduardo De Vries Marsico.

TOMADA DE CONTAS ESPECIAL (TCE)

Secretaria de Recursos (Serur).